臺灣高雄地方法院交通事件裁定　　　　 94年度交聲字第566號
原處分機關　高雄市政府
異　議　人　甲○○
即受處分人
上列受處分人因違反道路交通管理處罰條例案件，對於高雄市政
府於94年10月24日所為之高市府交裁字第裁32-B00000000號處分
（違規舉發案號：高雄市政府警察局94年5 月31日高市警交字第
B00000000 號）聲明異議，本院裁定如左：
    主  文
異議駁回。
    理  由
一、異議意旨略以：原處分機關以異議人即受處分人甲○○所有
    之車牌號碼VH-4619 號自用小客車，於民國（下同）94年5
    月31 日11 時35分許，沿高雄市○○路東向西行駛至文橫路
    口時，不依標誌、標線、號誌指示（違規左轉），又該車駕
    駛人不服從交通勤務警察稽查，拒絕出示證照交查而逕行駛
    離，而遭高雄市政府警察局員警逕行舉發違反道路交通管理
    事件，然異議人於上開時間並未駕車行經上開路口，若依舉
    發之違規事實以觀，警察應有足夠時間照相舉證，且該路口
    有監視器足供調閱，原處分機關裁罰，顯非適法，爰依法聲
    明異議云云。
二、按汽車駕駛人轉彎時，有「不依標誌、標線、號誌指示」情
    形者，處2 百元以上6 百元以下罰鍰；又按汽車駕駛人，駕
    駛汽車有「不服從交通勤務警察稽查」情形，而本章各條無
    處罰之規定者，處新臺幣9 百元以上1 千8 百元以下罰鍰，
    道路交通管理處罰條例第48條第1 項第2 款，第60條第2 項
    第1 款分別定有明文。再按道路交通管理處罰條例第7-2 條
    第1 項第4 款、第2 項亦規定：汽車駕駛人之行為有「不服
    指揮稽查而逃逸」情形，當場不能或不宜攔截製單舉發者，
    得對汽車所有人逕行舉發處罰；又前項逕行舉發，應記明車
    輛牌照號碼、車型等可資辨明之資料，查明汽車所有人姓名
    或名稱、住址後，製單舉發處罰之。
三、經查：
  （一）上開異議人所有之自用小客車如何於上開時、地，有不
        依標誌、標線、號誌指示（違規左轉）及不服從交通勤
        務警察稽查等交通違規，遭警員曹致健逕行舉發之事實
        ，有高雄市政府94年10月24日所為之高市府交裁字第裁
        32 -B00000000 號違反道路交通管理事件裁決書、掛號
        回執收據、高雄市政府警察局94年5 月31日高市警交字
        第B0 0000000號舉發交通違規闖紅燈之通知單等件在卷
        可稽。
  （二）上開交通違規小客車，於上開時、地，確由一女性駕駛
        而有上開交通違規，遭警攔停後因該女駕駛拒絕出示證
        件且逕行駛離之舉，事出突然以致來不及照相存證，而
        該路口亦無測速照相器之設置等情，亦據證人曹致健警
        員到庭證述明確（見本院94年12月15日訊問筆錄），復
        有高雄市政府警察局交通警察大隊向高雄市政府交通局
        函敘，此有該交通警察大隊94年10月13日高市警交三字
        第0940019082號函在卷足佐，足證本件執勤警員曹致健
        本其職責所為之逕行舉發，係依法行政，且查無任何證
        據足資證明其有捏造事實違法取締之情事，是異議人所
        有之上開小客車確有上開交通違規之事實，應屬無疑，
        則異議人主張調閱路口監視器一節，自無必要，附此敘
        明。
  （三）異議人雖到庭否認其所有上開交通違規小客車有出借他
        人使用云云，然異議人對於其所有之上開小客車之車號
        、車型、購買時間等關係該車重要內容均陳以「忘記」
        、「不記得」等語（見本院94年12月9 日訊問筆錄），
        而異議人亦陳明該車並無失竊、出質等情，則異議人否
        認該車有出借他人駕駛云云，顯然悖於常情，不足採信
        。
四、綜上所述，原處分機關援引上開道路交通管理處罰條例之規
    定，據以裁處異議人罰鍰新臺幣3 千6 百元，核無違誤。本
    件聲明異議為無理由，應予駁回。
據上論斷，應依道路交通案件處理辦法第19條，裁定如主文。
中　　華　　民　　國　　94　　年　　12　　月　　26　　日
                    交通法庭    法　官  張意聰
以上正本，係照原本作成，證明與原本無異。
如不服本裁定應於送達後5日內向本院提出抗告狀。
中　　華　　民　　國　　94　　年　　12　　月　　26　　日
                                書記官  莊正岳
